【裁判字號】    92,易,155
【裁判日期】    920515
【裁判案由】    竊盜
【裁判全文】
臺灣嘉義地方法院刑事判決                          九十二年度易字第一五五號
    公  訴  人  臺灣嘉義地方法院檢察署檢察官
    被      告  乙○○
右列被告因竊盜案件，經檢察官提起公訴 (九十二年度偵字第一七二０號），本院判
決如左：
    主  文
乙○○共同攜帶兇器竊盜，累犯，處有期徒刑捌月；扣案之大型油壓剪、小型油壓剪
及板手各壹支均沒收。
    事  實
一、乙○○前有竊盜及違反麻醉藥品管理條例等多次犯罪前案紀錄，最近一次於民國
    八十六年間，因偽造文書案件，經法院判處有期徒刑八月確定，於八十八年一月
    十五日執行完畢，詎仍不知悔改，夥同丙○○（業由檢察官另案提起公訴）共同
    基於意圖為自己不法所有之犯意聯絡，於九十二年二月九日下午一時二十分許，
    持客觀上具有危險性得為兇器之大型油壓剪、小型油壓剪及板手各一支，前往嘉
    義縣大林鎮湖仔二四號磚窯工廠旁，竊取甲○○所有之大型變壓器１０ＫＶＡＮ
    三具，得手後尚未離去之際，經甲○○發覺，乙○○趁隙逃逸，郭金旺遂報警循
    線查獲上情，並扣得丙○○所有供竊取變壓器使用之大型油壓剪、小型油壓剪及
    板手各一支。
二、案經嘉義縣警察局民雄分局報由台灣嘉義地方法院檢察署檢察官偵查起訴。
    理  由
一、訊據被告乙○○矢口否認右揭犯行，辯稱：伊未參與作案云云。然查，右揭犯罪
    事實，業據證人即同案共犯丙○○於警局初詢及檢察官偵查時供認甚詳，核與被
    害人甲○○指訴之被害情節相符，並有現場照片影本七張、贓物領據保管單在卷
    及大、小型油壓剪與板手各一支扣案可資佐證；共同被告丙○○前開不利於己之
    供述與客觀事證相符，自得援為本案被告乙○○不利認定之證據。嗣證人丙○○
    於本院審理時雖改稱係渠一人作案云云，但查，證人丙○○於本院審理時始翻異
    前供，衡諸經驗及論理法則，倘確係渠一人作案，渠焉有於警、偵訊時均供陳與
    本案被告乙○○共同行竊之理，足見證人丙○○於本院審理時之陳證情詞，顯有
    迴護本案被告乙○○之處；抑且，丙○○有輕微中風，身體右半部含右手右腳較
    沒有力量之事實，業據證人丙○○陳明在卷，而本案遭竊之大型變壓器十分笨重
    ，且需操作油壓剪及板手始能拆卸竊取，以丙○○之身體狀況，顯無法獨自犯案
    ，益徵渠於本院審理時陳證係渠一人作案云云，確非可採。綜上所述，本案事證
    已臻明確，被告犯行，堪以認定。
二、核被告乙○○所為，係犯刑法第三百二十一條第一項第三款之攜帶兇器竊盜罪。
    被告與丙○○間，就前開犯行有犯意聯絡與行為分擔，均為共同正犯。另查，被
    告曾因偽造文書案件，經法院判處有期徒刑八月確定，於八十八年一月十五日執
    行完畢之事實，有台灣高等法院被告全國前案紀錄表及台灣嘉義地方法院檢察署
    刑案資料查註紀錄表各一件附卷可稽，其於有期徒刑之執行完畢後，五年以內再
    犯本件有期徒刑以上之罪，為累犯，應依刑法第四十七條之規定，加重其刑。爰
    審酌被告有多次犯罪前案紀錄之品行、國中畢業之智識程度、其犯罪之動機、攜
    帶客觀上足供兇器使用之油壓剪、板手作案之犯罪手段、犯罪所生被害人財物之
    具體損失程度及犯罪後之態度等諸般情狀，量處如主文所示之刑。扣案（扣於同
    案共犯丙○○竊盜案，現繫屬本院九十二年度易字第一一九號，原台灣嘉義地方
    法院檢察署九十二年度保管字第二五五號清單）之大小油壓剪及板手各一支，均
    係（共同）被告所有供犯罪所用之物之事實，業據證人丙○○陳證明確，均應依
    刑法第三十八條第一項第二款之規定沒收之。
據上論斷，應依刑事訴訟法第二百九十九條第一項前段，刑法第二十八條、第三百二
十一條第一項第三款、第四十七條、第三十八條第一項第二款，判決如主文。
本案經檢察官周欣潔到庭執行職務
中      華      民      國    九十二    年      五      月     十五     日
                                      臺灣嘉義地方法院刑事第三庭
                                          法  官  許  兆  慶
右正本證明與原本無異。
如不服本判決，應於判決送達後十日內，向本院提出上訴狀。
中      華      民      國    九十二    年      五      月     十五     日
                                          書記官  洪  麗  惠
附錄本案論罪科刑適用法條：
刑法第三百二十一條（第三款）
犯竊盜罪而有左列情形之一者，處六月以上五年以下有期徒刑：
三、攜帶兇器而犯之者。


司法院資訊處製作；財團法人民間司法改革基金會備份。
